臺灣彰化地方法院刑事判決　　　　　 95年度易字第859號
公　訴　人　臺灣彰化地方法院檢察署檢察官
被　　　告　甲○○
　　　　　　　　　　（現另案於臺灣臺中監獄執行中）
上列被告因偽造文書案件，經檢察官提起公訴（九十五年度偵字
第六四五五號），本院認有刑事訴訟法第二百七十三條之一第一
項之情形，裁定改由受命法官獨任進行簡式審判程序，判決如下
：
    主  文
甲○○偽造署押足以生損害於公眾及他人，累犯，處有期徒刑參
月，如易科罰金，以新臺幣壹仟元折算壹日。國道公路警察局第
三警察隊員林分隊偵詢（調查）筆錄之「應告知事項」欄、「同
意夜間詢問」欄、「受詢問人」欄（共3份）上偽造「乙○○」
之簽名共玖枚及按捺指紋共拾捌枚均沒收。
    犯罪事實
一、甲○○前曾於民國89年間因違反毒品危害防制條例案件，經
    臺灣臺中地方法院分別判處有期徒刑10月、7月，定應執行
    有期徒刑1年3月確定後，甫於民國92年5月16日縮刑期滿執
    行完畢。詎仍不知悔改，於95年7月13日凌晨1時30分許，因
    搭乘許世宏（另由臺灣彰化地方法院檢察署檢察官偵辦中）
    所駕駛之車牌號碼7853-LC號（原車號為2311-FZ號）自用小
    貨車係贓車，為國道公路警察局第三警察隊警員在國道一號
    公路195公里北向處（彰化縣轄）攔查時，許世宏即駕車逃
    逸，經員警在國道一號公路218公里北向處查獲，甲○○為
    逃避刑事追訴及通緝查緝，竟冒用其兄乙○○名義應訊，並
    基於偽造署押之犯意於同日凌晨4時許，接續於國道公路警
    察局第三警察隊員林分隊內應訊時，在該隊偵詢（調查）筆
    錄之「應告知事項」欄、「同意夜間詢問」欄、「受詢問人
    」欄（共3份）上偽造「乙○○」之簽名共9枚及按捺指紋共
    18枚，足以生損害於乙○○及檢警機關偵辦案件之正確性。
二、案經國道公路警察局第三警察隊報告臺灣彰化地方法院檢察
    署檢察官偵查起訴。
    理  由
一、按除被告所犯為死刑、無期徒刑、最輕本刑為三年以上有期
    徒刑之罪或高等法院管轄第一審案件者外，於刑事訴訟法?
    . 二百七十三條第一項程序進行中，被告先就被訴事實為有
    罪之陳述時，審判長得告知被告簡式審判程序之旨，並聽取
    當事人、代理人、辯護人及輔佐人之意見後，裁定進行簡式
    審判程序；除簡式審判程序及簡易程序案件外，第一審應行
    合議審判，刑事訴訟法第二百七十三條之一第一項、第二百
    八十四條之一分別定有明文。本件被告所犯係死刑、無期徒
    刑、最輕本刑為三年以上有期徒刑或高等法院管轄第一審案
    件以外之罪，並於本院行準備程序時就被訴事實為有罪之陳
    述，本院合議庭依前揭規定，經評議結果，裁定改由受命法
    官獨任行簡式審判程序，先予敘明。
二、上揭犯罪事實，業據被告甲○○於偵查及本院審理中坦承不
    諱，亦經證人乙○○於警詢中證述明確，並有上開偵詢（調
    查）筆錄，其「應告知事項」欄、「同意夜間詢問」欄、「
    受詢問人」欄（共3份）上偽造「乙○○」之簽名9枚及按捺
    指紋18枚附卷足稽。其自白與事實相符，本件事證明確，被
    告犯行，應足堪認定。
三、按刑法上所謂偽造署押，係指未經他人之授權或同意，而擅
    自簽署他人之姓名或劃押（包括以他人之名義按捺指印之情
    形）者而言（最高法院93年度台上字第2057號判決意旨參照
    ）。再按如數行為於同時同地或密切接近之時地實施，侵害
    同一之法益，各行為之獨立性極為薄弱，依一般社會健全觀
    念，在時間差距上，難以強行分開，在刑法評價上，以視為
    數個舉動之接續施行，合為包括之一行為予以評價較為合理
    ，則屬接續犯，而為包括之一罪（最高法院有93年度台上字
    第6697號判決意旨參照），是被告冒用乙○○名義應訊，接
    連在簽名欄偽造「乙○○」之簽名、按捺指印，外觀上雖有
    數個偽造署押之行為，但此數行為係於極密接之時間，在同
    地實施，侵害同一之法益，各行為之獨立性極為薄弱，依一
    般社會健全觀念，在時間差距上，難以強行分開，應認係接
    續之犯行。核被告所為，係犯刑法第217條第1項偽造署押罪
    。其先後多次偽造乙○○之署名及指印，應為一接續之犯罪
    行為，屬接續犯，應僅成立一個偽造署押罪。又被告前曾於
    89年間因違反毒品危害防制條例案件，經臺灣臺中地方法院
    分別判處有期徒刑10月、7月，定應執行有期徒刑1年3月確
    定後，甫於92年5月16日縮刑期滿執行完畢，此有刑案資料
    查註紀錄表、臺灣高等法院被告前案紀錄表在卷可稽，其於
    5年內故意再犯本件有期徒刑以上之罪，為累犯，應依刑法
    第47條之規定加重其刑。爰審酌被告犯罪之動機、方法、手
    段、所生危害暨犯後態度等一切情狀，量處如主文所示之刑
    ，並諭知易科罰金之折算標準，以示懲儆。再被告於國道公
    路警察局第三警察隊員林分隊偵詢（調查）筆錄之「應告知
    事項」欄、「同意夜間詢問」欄、「受詢問人」欄（共3份
    ）上偽造「乙○○」之簽名9枚及按捺指紋18枚，均應依刑
    法第219條之規定沒收之。
五、應依刑事訴訟法第273條之1第1項、第299條第1項前段，刑
    法第217條第1項、第219條、第47條第1項、第41條第1項前
    段，判決如主文。
本案經檢察官吳宗達到庭執行職務。
中    華    民    國    96    年   1   月     31      日
                  刑事第五庭      法   官     吳俊螢
以上正本證明與原本無異。
如不服本判決，應於判決送達後十日內向本院提出上訴狀 (須附
繕本 )。
告訴人或被害人對於判決如有不服具備理由請求檢察官上訴者，
其上訴期間之計算係以檢察官收受判決正本之日期為準。
中    華    民    國    96    年   1   月     31      日
                                   書記官     林怡吟
附錄本案論罪科刑法條全文：
中華民國刑法第217條
（偽造盜用印章印文或署押罪）
偽造印章、印文或署押，足以生損害於公眾或他人者，處 3 年以
下有期徒刑。
盜用印章、印文或署押，足以生損害於公眾或他人者，亦同。
中華民國刑法第219條
（沒收之特例）
偽造之印章、印文或署押，不問屬於犯人與否，沒收之。
